【裁判字號】    90,親,38
【裁判日期】    900427
【裁判案由】    否認子女
【裁判全文】
臺灣板橋地方法院民事判決  九十年度親字第三八號
    原      告    丙○○
                              .
                                          住台北縣三重市○○路○段四０巷
                              .
    被      告    乙○○      .
    兼法定代理人  甲○○      .
                              .
右當事人請求否認子女事件，本院判決如左：
    主    文
確認被告乙○○非原告與被告甲○○所生之婚生子。
訴訟費用由被告負擔。
    事    實
甲、原告方面：
一、聲明：如主文所示。
二、陳述：
    原告為大陸地區人民，與台灣地區人民被告甲○○於民國（下同）八十八年八月
    間結婚，婚後因二人個性不合，於八十九年二月十四日離婚，並在台灣完成戶籍
    登記，原告另於同年五月十四日與訴外人丁○○（台灣地區人民）結婚，並於同
    年十月一日生下一女即被告乙○○（原名林星穎）。雖依民法受胎期間之規定，
    登記為被告甲○○之女，惟實際上被告乙○○並非原告自被告甲○○受胎所生，
    被告乙○○之生父實為原告現配偶丁○○，為此爰依民法第一千零六十三條第二
    項之規定提起本訴。
三、證據：提出戶籍謄本二件、結婚證明書、財團法人海峽交流基金會認證書、結婚
    登記申請書、出生證明書、出生登記申請書、準正書各一件為證。
乙、被告方面：
  一、聲明：同意原告之請求。
  二、陳述：被告乙○○確非原告自被告甲○○受胎所生。
丙、本院依職權函請法務部調查局為親子血緣鑑定。
    理      由
一、按父母之一方為台灣地區人民，一方為大陸地區人民者，其與子女間之法律關係
    ，依父設籍地區之規定，無父或父為贅夫者，依母設籍地區之規定。台灣地區與
    大陸地區人民關係條例第五十七條定有明文。又從子女出生日回溯第一百八十一
    日起至第三百零二日止，為受胎期間。妻之受胎係在婚姻關係存續中者，推定其
    所生之子女為婚生子女，民法第一千零六十二條第一項、第一千零六十三條第一
    項定有明文。經查本件原告主張其與被告甲○○於八十八年八月間結婚，被告乙○○（八十九年十月一日生）係於原告與被告甲○○離婚（八十九年二月十四日
    ）後出生，依民法規定之受胎期間計算，被告乙○○之受胎期間原告與被告甲○○有婚姻關係存在之事實，有原告所提戶籍謄本附卷可考，堪信為真實，被告乙○○既係於原告與被告甲○○之婚姻關係存續時所受胎，依上開規定，本應推定
    為兩造之婚生子女。又原告主張其與被告乙○○實非原告自被告甲○○受胎所生
    ，被告乙○○之生父實為訴外人丁○○一節，為被告所不爭執，且經本院函請法
    務部調查局，就被告乙○○、訴外人丁○○為血緣關係之鑑定，其鑑定結果為「
    依據遺傳法則，乙○○之各項ＤＮＡ  ＳＴＲ式型別與丁○○之相對應型別均無
    矛盾，經計算其ＣＰＩ值為00000000以上，因此認為丁○○極可能（機
    率百分之九十九點九九以上）為乙○○之生父」，有法務部調查局九十年四月九
    日（九○）陸（四）字第九○一三三二四○號鑑定通知書在卷足憑，自堪信原告
    上開主張為真實。
二、按民法第一千零六十三條第一項推定之婚生子女，如夫妻之一方能證明妻非自夫
    受胎者，得於知悉子女出生之日起，一年內提起否認之訴，同條第二項定有明文
    。本件被告乙○○之受胎，雖係於原告與被告甲○○之婚姻關係存續時，依法推
    定被告乙○○為被告甲○○之婚生子，惟被告乙○○既非原告自被告甲○○受胎
    所生，已如前述，則原告於知悉被告乙○○出生之日起一年內提起本件訴訟，請
    求判決如主文第一項所示，洵屬有據，應予准許。
三、據上論結，本件原告之訴，為有理由，依民事訴訟法第八十五條第一項前段、第
    七十八條判決如主文。
中      華      民      國    九十      年      四      月    二十七    日
                                臺灣板橋地方法院民事第三庭
~B法  官  白光華
右正本證明與原本無異。
如不服本判決，應於判決送達後廿日內，向本院提出上訴狀。
中      華      民      國    九十      年      四      月    二十七    日
~B書記官  李錦輝


司法院資訊處製作；財團法人民間司法改革基金會備份。
